【裁判字號】    98,審訴,86
【裁判日期】    980219
【裁判案由】    毒品危害防制條例
【裁判全文】
臺灣桃園地方法院刑事判決              98年度審訴字第86號
公  訴  人  臺灣桃園地方法院檢察署檢察官
被      告  甲○○
指定辯護人  本院公設辯護人  陳瑞明
上列被告因違反毒品危害防制條例案件，經檢察官提起公訴（97
年度毒偵字第5886號），嗣被告於準備程序進行中為有罪之陳述
，經本院合議庭裁定由受命法官獨任進行簡式審判程序後，聲請
改依協商程序而為判決，本院判決如下：
    主  文
甲○○施用第一級毒品，累犯，處有期徒刑壹年。又施用第二級
毒品，累犯，處有期徒刑陸月。應執行有期徒刑壹年月。
    事實及理由
一、本件被告所犯係死刑、無期徒刑或最輕本刑為3 年以上有期
    徒刑以外之罪，其於準備程序中就被訴事實為有罪之陳述，
    經本院告知簡式審判程序之旨，並聽取公訴人、被告及辯護
    人之意見後，爰依刑事訴訟法第273 條之1 第1 項規定合議
    裁定由受命法官獨任進行簡式審判程序。
二、甲○○前有違反廢止前麻醉藥品管理條例、違反廢止前肅清
    煙毒條例、竊盜、違反毒品危害防制條例等前科，其中於民
    國81年間，分別因違反廢止前肅清煙毒條例，經法院判處有
    期徒刑4 年6 月、4 年10月確定，入監接續執行，於87年6
    月26日假釋出監，嗣經撤銷假釋，於88年12月27日入監執行
    殘刑3 年11月又21日，迄93年4 月22日縮刑期滿執行完畢。
    復於94年間，因施用毒品案件，經本院以94年度訴字第989
    號判決判分別處有期徒刑7 月、3 月，並定應執行有期徒刑
    8 月確定；於同年間又因施用毒品案件，經本院以94年度訴
    字第2524號判決分別判處有期徒刑1 年、6 月，定應執行有
    期徒刑1 年4 月確定，嗣經本院以96年度聲減字第24號裁定
    減為有期徒刑6 月及3 月，並定應執行有期徒刑7 月確定，
    與上開有期徒刑8 月接續執行，刑期自94年12月30日起算，
    並於96年7 月11日縮短刑期假釋付保護管束而出監，於96年
    7 月20日因保護管束期滿假釋未經撤銷而視為執行完畢（均
    構成累犯）。
三、被告另於87年間，因施用毒品案件，經臺灣臺北地方法院裁
    定送觀察、勒戒，因認有繼續施用之傾向，再經同院以87年
    度毒聲字第853 號裁定令入戒治處所施以強制戒治，嗣因戒
    治成效經評定為合格，經同院以88年度毒聲字第89號裁定停
    止戒治併付保護管束而於88年2 月11日出所，迄88年9 月2
    日保護管束期滿未經撤銷，強制戒治視為執行完畢，並經臺
    灣臺北地方法院檢察署檢察官於89年1 月10日以89年度戒毒
    偵字第10號為不起訴處分確定。復於88年間，因施用毒品案
    件，經臺灣臺北地方法院以88年度毒聲字第2963號裁定送觀
    察、勒戒後，因認有繼續施用之傾向，再經同院以89年度毒
    聲字第77號裁定令入戒治處所施以強制戒治，嗣因戒治成效
    經評定為合格，經同院以89年度毒聲字第1994號裁定停止戒
    治併付保護管束而於89年9 月2 日出所，迄90年1 月20日保
    護管束期滿未經撤銷，強制戒治視為執行完畢，並經臺灣臺
    北地方法院檢察署檢察官於90年2 月25日以90年度戒毒偵字
    第35號為不起訴處分確定。又於5 年內之94年間，因施用毒
    品案件，經本院以94年度訴字第989 號判決判處應執行有期
    徒刑8 月確定。猶不知悛悔，明知海洛因、安非他命係業經
    公告列為毒品危害防制條例第2 條第2 項第1 款、第2 款之
    第一、二級毒品，不得非法持有、施用，竟基於施用第二級
    毒品安非他命之犯意，於97年10月18日22時許，在臺北市○
    ○區○○街2 段209 之5 號1 樓住處，施用第二級毒品安非
    他命1 次；另基於施用第一級毒品海洛因之犯意，於97年10
    月21日某時，在上址處，施用第一級毒品海洛因1 次，嗣經
    警於同年月22日23時許，在桃園縣桃園市○○○路○道2 號
    橋下為警查獲，並扣得海洛因分裝吸管1 支。案經桃園縣政
    府警察局移送臺灣桃園地方法院檢察署檢察官偵查後起訴。
四、證據名稱：
  (一)被告於本院準備程序中之自白。
  (二)台灣檢驗科技股份有限公司濫用藥物尿液檢驗報告暨桃園
      縣政府警察局被採尿人尿液暨毒品真實姓名與編號對照表
      各1 份附卷可稽。
五、本件經檢察官與被告於審判外達成協商之合意且被告已認罪
    ，其合意內容為：就其施用第一級毒品部分，被告願受科刑
    範圍為有期徒刑1 年，就其施用第二級毒品部分，被告願受
    科刑範圍為有期徒刑6 月，應執行有期徒刑1 年3 月。經查
    ，上開協商合意並無刑事訴訟法第455 條之4 第1 項所列情
    形之一，檢察官聲請改依協商程序而為判決，本院爰不經言
    詞辯論，於協商合意範圍內為協商判決，合予敘明。
六、末查，扣案之海洛因分裝吸管1 支，被告到庭堅決否認為其
    所有，而另查尚無積極證據證明與本件被告施用毒品有關，
    是尚乏沒收之依據，爰不宣告沒收之。
七、應適用之法條：刑事訴訟法第273 條之1 第1 項、第455 條
    之4 第2 項、第455 條之8 ，毒品危害防制條例第10條第1
    項、第2 項，刑法第11條前段、第47條第1 項、第51條第5
    款。
八、本判決除有刑事訴訟法第455 條之4 第1 項第1 款、第2 款
    、第4 款、第6 款、第7 款所定情形之一，或違反同條第2
    項規定者外，不得上訴。
九、如不服本件判決，得自收受判決送達之日起10日內，向本院
    提出上訴書狀，上訴於第二審法院。
本案經檢察官潘怡華到庭執行職務。
中    華    民    國    98    年    2     月    19    日
                  刑事庭  法  官  徐  培  元
以上正本證明與原本無異。
如不服本判決應於收受判決後10日內向本院提出上訴書狀，並應
敘述具體理由。其未敘述上訴理由者，應於上訴期間屆滿後20日
內向本院補提理由書 (均須按他造當事人之人數附繕本)「 切勿
逕送上級法院」。
                          書記官  施  春  祝
中    華    民    國    98    年    2     月    19    日
附錄本件論罪科刑法條：
毒品危害防制條例第10條
施用第一級毒品者，處六月以上五年以下有期徒刑。
施用第二級毒品者，處三年以下有期徒刑。


司法院資訊處製作；財團法人民間司法改革基金會備份。
